【裁判字號】    99,訴,141
【裁判日期】    990728
【裁判案由】    搶奪等
【裁判全文】
臺灣臺東地方法院刑事判決               99年度訴字第141號
公  訴  人  臺灣臺東地方法院檢察署檢察官
被      告  丙○○
上列被告因搶奪等案件，經檢察官提起公訴（99年度偵字第960
號），本院行簡式審判程序，判決如下：
    主    文
丙○○攜帶兇器竊盜，累犯，處有期徒刑柒月，未扣案之「活動
扳手」壹支沒收之；又犯竊盜罪，共貳罪，均累犯，各處有期徒
刑月；又犯搶奪罪，共肆罪，均累犯，各處有期徒刑捌月。應
執行有期徒刑貳年，未扣案之「活動扳手」壹支沒收之。
    犯罪事實
一、丙○○前於民國93年間因竊盜案件，經臺灣臺中地方法院於
    93年9月27日以93年度易字第1851號判處有期徒刑7月確定（
    後經裁定減刑為有期徒刑3月15日）；又於 94年間因連續搶
    奪案件，經臺灣臺中地方法院於94年 7月11日以94年度訴字
    第1254號判處有期徒刑 3年確定，經送監執行及接續執行，
    於96年10月26日因縮短刑期假釋付保護管束出監，嗣經撤銷
    假釋入監執行殘刑1月27日，甫於97年6月28日因縮刑期滿執
    行完畢在案。詎猶不知警惕，因缺錢花用，分別為下列犯行
    :
(一)丙○○基於意圖為自己不法所有之犯意，於97年11月18日18
    時、19時許，攜帶其所有客觀上足對人之生命、身體、安全
    構成威脅、具有危險性之活動扳手 1支，騎乘其所有車牌號
    碼796－DPZ號普通重型機車，至臺中市○區○○路與工學二
    街交岔路口處，趁丁○○所有之車牌號碼NTX－123號普通重
    型機車停放該處，無人看管，認有機可趁，遂持上揭活動扳
    手卸下丁○○上開重型機車之車牌1塊。得手後，將竊取之
    車牌換掛至其所有之上揭機車上，以作為伺機犯搶奪犯行之
    交通工具。
(二)丙○○復意圖基於為自己不法所有之犯意，頭戴安全帽騎乘
    其所有原車牌796－DPZ號之黑白相間重型機車改懸掛上揭竊
    得之車牌NTX－123號外出後，並戴口罩及穿著黑色外套，於
    臺中市區內閒逛，伺機尋找搶奪之目標。於97年11月29日16
    時40分，在臺中市○區○○路 2段91號前，見機車騎士辛○○騎乘機車途經該處，即趁辛○○不及防備之際，徒手施以
    不法之腕力，公然搶奪辛○○置於機車踏板上之咖啡色皮包
    1只，內有身份證、信用卡、提款卡、健保卡、駕照各1張、
    行動電話2支及現金新臺幣（下同）400元，得手後，旋即逃
    逸，並將現金花用一空，其餘財物連同上開竊得之車牌則棄
    置於路邊之排水溝內。嗣警方據報後，調閱上址監視錄影畫
    面循線查悉上情。
(三)丙○○另基於意圖為自己不法所有之犯意，於97年12月 5日
    17時30分，騎乘其所有車牌號碼796－DPZ號普通重型機車，
    至臺中縣大里市○○路334巷3號前，趁己○○所有之車牌號
    碼736－CRZ號普通重型機車停放該處，無人看管，認有機可
    趁，遂徒手竊取己○○上開重型機車之車牌 1塊。得手後，
    將竊取之車牌換掛至其所有之上揭機車上，以作為伺機犯搶
    奪犯行之交通工具。
(四)丙○○復意圖基於為自己不法所有之犯意，頭戴安全帽騎乘
    其所有原車牌796－DPZ號之黑白相間重型機車改懸掛上揭竊
    得之車牌736－CRZ號外出後，並戴口罩及穿著黑色外套，於
    臺中市區內閒逛，伺機尋找搶奪之目標。於97年12月10日21
    時許，在臺中市○區○○路與德化街之交岔路口處，見機車
    騎士甲○○騎乘機車途經該處停等紅燈時，即趁甲○○不及
    防備之際，徒手施以不法之腕力，公然搶奪甲○○置於機車
    踏板上之咖啡色皮包 1只，內有身份證、信用卡（花旗銀行
    ）、提款卡（郵局）、健保卡、汽機車駕照各 1張、行動電
    話1支、發票 1張及現金新臺幣500元，得手後，旋即逃逸，
    並將現金花用一空，其餘財物連同上開竊得之車牌則棄置於
    路邊之排水溝內。嗣警方據報後，調閱上址監視錄影畫面循
    線查悉上情。
(五)丙○○另基於意圖為自己不法所有之犯意，於97年12月18日
    17時30分，騎乘其所有車牌號碼796－DPZ號普通重型機車，
    至臺中市○區○○路 70號前，趁庚○○所有之車牌號碼XP3
    －956號普通重型機車停放該處 ，無人看管，認有機可趁，
    遂徒手竊取庚○○上開重型機車之車牌 1塊。得手後，將竊
    取之車牌換掛至其所有之上揭機車上，以作為伺機犯搶奪犯
    行之交通工具。
(六)丙○○復意圖基於為自己不法所有之犯意，頭戴安全帽騎乘
    其所有原車牌796－DPZ號之黑白相間重型機車改懸掛上揭竊
    得之車牌XP3－956號外出後，並戴口罩及穿著黑色外套，於
    臺中市區內閒逛，伺機尋找搶奪之目標。於98年1月3日20時
    57分，在臺中市○區○○路與文心路之交岔路口處，見機車
    騎士戊○○騎乘機車途經該處停等紅燈時，即趁戊○○不及
    防備之際，徒手施以不法之腕力，公然搶奪戊○○置於機車
    踏板上之手提包 1只，內有身份證、健保卡、汽機車駕照、
    機車行照各1張、提款卡3張（台新銀行、兆豐銀行、郵局）
    、行動電話1支及現金新臺幣2,000元（起訴書誤載有發票 1
    張），得手後，旋即逃逸，並將現金花用一空，其餘財物連
    同上開竊得之車牌則棄置於路邊之排水溝內。嗣警方據報後
    ，調閱上址監視錄影畫面循線查悉上情。
(七)丙○○復意圖基於為自己不法所有之犯意，頭戴安全帽騎乘
    其所有原車牌796－DPZ號之黑白相間重型機車外出後，再將
    該車牌拆下以防遭人發現，並戴口罩及穿著黑色外套，於臺
    中市區內閒逛，伺機尋找搶奪之目標。於98年2月4日20時許
    ，在臺中市○區○○○路與民權路之交岔路口處，見機車騎
    士盧盷臻騎乘機車途經該處停等紅燈時，即趁盧盷臻不及防
    備之際，徒手施以不法之腕力，公然搶奪盧盷臻置於機車踏
    板上之土黃色格子皮包1只，內有身份證1張、銀行存摺 1本
    （彰化銀行）及發票 2張，得手後，旋即逃逸，因發現皮包
    內並無現金而將上揭搶得之財物全部棄置於路邊之排水溝內
    。嗣警方據報後，調閱上址監視錄影畫面循線查悉上情。
二、案經臺中市政府警察局第二分局報告臺灣臺中地方法院檢察
    署檢察官呈請臺灣高等法院檢察署檢察長令轉臺灣臺東地方
    法院檢察署檢察官偵查起訴。
    理    由
壹、程序部分
    本件被告丙○○所犯係死刑、無期徒刑、最輕本刑為 3年以
    上有期徒刑以外之罪，亦非高等法院管轄之第一審案件，而
    被告於本院行準備程序中就被訴事實為有罪之陳述，經告知
    被告簡式審判程序之旨並聽取當事人意見後，本院合議庭裁
    定由受命法官獨任進行簡式審判程序，是本件之證據調查，
    依刑事訴訟法第273條之2規定，不受同法第159條第1項、第
    161條之2、第161條之3、第163條之1及第164條至第170條規
    定之限制，合先敘明。
貳、實體部分
一、上開犯罪事實，業據被告丙○○迭於於警詢、偵訊及本院準
    備程序、審理程序中坦承不諱（見警卷第4至7頁、臺灣臺東
    地方法院檢察署99年度偵字第860號卷第 20至22頁、本院卷
    第37頁反面、第46至48頁），核與證人即被害人丁○○於警
    詢、偵訊暨被害人己○○、庚○○於警詢證述渠等車牌遭竊
    之被害情形大致相符（見臺灣臺中地方法院檢察署99年度核
    交字第320號卷第2至7頁、99年度偵字第6071號卷第 17至18
    頁），及證人即被害人辛○○、甲○○、戊○○、盧盷臻於
    警詢、偵訊證述渠等遭搶之被害情形大致相符（見警卷第8
    至19頁、臺灣臺中地方法院檢察署99年度偵字第6071號卷第
    18至20頁、第29至30頁 ）；並有失車唯讀案件基本資料3紙
    、翻拍監視錄影設備之照片10幀在卷可佐（見警卷第20至22
    頁、第24至28頁），足認被告任意性自白核與事實相符，應
    堪採信。綜上，本件事證明確，被告犯行堪以認定，應予依
    法論科。
二、按刑法第321條第1項第 3款規定所謂之兇器，其種類並無限
    制，凡客觀上足對人之生命、身體、安全構成威脅，具有危
    險性之兇器均屬之。本件被告犯案時，所攜之活動扳手，屬
    金屬材質，質地堅硬，足以殺傷人生命、身體之器械，顯為
    具有危險性之兇器。是核其所為，係犯刑法第321條第1項第
    3款加重竊盜罪、同法第320條第1項之普通竊盜罪及同第325
    條第1項之搶奪罪嫌。被告所犯上開7罪間，犯意各別，行為
    互殊，應分論併罰之。又被告有如犯罪事實欄所載論罪科刑
    執行情形，有卷附臺灣高等法院被告前案紀錄表 1份可按，
    其受有期徒刑執行完畢後 5年以內再故意犯本案法定刑為有
    期徒刑之各罪，均為累犯，均應依刑法第47條第 1項規定加
    重其刑。爰審酌被告正值壯年，不知努力工作以獲取正當報
    酬，反以搶奪及竊盜之手段獲取財物，危害社會治安及人身
    財產之安全，兼衡之本案犯行所得財物價值輕微、坦承犯行
    之態度、被告高中畢業之智識程度、生活狀況等一切情狀，
    分別量處如主文所示之刑，並定其應執行之刑，以資警懲。
    至於活動扳手 1支雖未扣案，然為被告所有，且係供其為本
    件加重竊盜犯行所用之物，業據被告供承在卷（參照本院卷
    第46頁），且無證據證明該活動扳手業已滅失，依刑法第38
    條第1項第2款、第3項之規定，仍應由本院宣告沒收之。
據上論斷，應依刑事訴訟法第273條之1第 1項、第299條第1項前
段、刑法第321條第1項第3款、第320條第1項、第325條第 1項、
第47條第1項、第51條第5款、第38條第 1項第2款、第3項，刑法
施行法第1條之1第1項、第2項前段，判決如主文。
本案經檢察官乙○○到庭執行職務。
中    華    民    國     99    年    7    月    28    日
                  刑事第二庭法  官     蔡慧雯
以上正本證明與原本無異。
如不服本判決應於收受送達後10日內向本院提出上訴書狀，並應
敘述具體理由；其未敘述上訴理由者，應於上訴期間屆滿後20日
內向本院補提理由書（均須按他造當事人之人數附繕本）。「切
勿逕送上級法院」。告訴人或被害人對於本判決如有不服，請書
具不服之理由狀，請求檢察官上訴者，其上訴期間之計算係以檢
察官收受判決正本之日期為準。
                            書記官     洪幸如
中    華    民    國    99    年    7     月    28    日
附錄本案論罪科刑法條之依據：
中華民國刑法第321條
（加重竊盜罪）
犯竊盜罪而有左列情形之一者，處6月以上、5年以下有期徒
刑：
一於夜間侵入住宅或有人居住之建築物、船艦或隱匿其內而犯
    之者。
二  毀越門扇、牆垣或其他安全設備而犯之者。
三  攜帶兇器而犯之者。
四  結夥三人以上而犯之者。
五  乘火災、水災或其他災害之際而犯之者。
六  在車站或埠頭而犯之者。
前項之未遂犯罰之。
中華民國刑法第320條
（普通竊盜罪、竊佔罪）
意圖為自己或第三人不法之所有，而竊取他人之動產者，為竊盜
罪，處5 年以下有期徒刑、拘役或 5 百元以下罰金。
意圖為自己或第三人不法之利益，而竊佔他人之不動產者，依前
項之規定處斷。
前二項之未遂犯罰之。
中華民國刑法第325條
（普通搶奪罪）
意圖為自己或第三人不法之所有，而搶奪他人之動產者，處 6
月以上 5 年以下有期徒刑。
因而致人於死者，處無期徒刑或 7 年以上有期徒刑，致重傷者
，處 3 年以上 10 年以下有期徒刑。
第 1 項之未遂犯罰之。

司法院資訊處製作；財團法人民間司法改革基金會備份。
